【裁判字號】    95,訴,895
【裁判日期】    950807
【裁判案由】    毒品危害防制條例
【裁判全文】
臺灣板橋地方法院刑事判決              95年度訴字第895 號
公  訴  人  臺灣板橋地方法院檢察署檢察官
被      告  甲○○
上列被告因違反毒品危害防制條例案件，經檢察官提起公訴〔起
訴案號：９５年度毒偵字第１１１０號〕，暨移送併案審理〔９
５毒偵字第３１８９號、９５年度毒偵字第３１９３號〕。本院
合議庭評決由受命法官獨任進行簡式審判程序。茲判決如下：
    主  文
甲○○連續施用第壹級毒品，處有期徒刑壹拾壹月，扣案如附表
壹編號一、五所示物品品，沒收銷燬之，編號二、三所示物品，
沒收；又連續施用第貳級毒品，處有期徒刑捌月，扣案如附表壹
編號四、六、七、八所示物品，沒收；應執行有期徒刑壹年肆月
，扣案如附表壹編號一、五所示物品，沒收銷燬之，編號二、三
、四、六、七、八所示物品，沒收。
    事  實
壹、甲○○前於〔一〕民國〔下同〕８８年間，因施用毒品案〔
    臺灣板橋地方法院檢察署８８年度偵字第１４８７４號、８
    ８年度毒偵字第５３４號〕，經依法院裁定送勒戒處所觀察
    、勒戒後，認無繼續施用毒品之傾向，經公訴人於８８年９
    月１４日，以８８年度偵字第１４８７４號、８８年度毒偵
    字第５３４號處分不起訴確定。〔二〕８９年間，復因施用
    毒品案〔臺灣臺南地方法院檢察署８９年度毒偵字第２０９
    ６號、８９年度毒偵緝字第４５１號〕，經依法院裁定送勒
    戒處所觀察、勒戒後，認有繼續施用毒品之傾向，復經裁定
    送戒治處所強制戒治，嗣於９０年２月１４日停止戒治出所
    ，所餘戒治期間交付保護管束〔指揮書執日期為９０年９月
    １８日〕。另經臺灣臺南地方法院檢察署檢察官提起公訴，
    經臺灣臺南地方法院於８９年１１月２７日以８９年度訴字
    １１４５號就其施用第壹級毒品、第貳級毒品犯行，依序判
    處有期徒刑壹年參月、壹年壹月，並定應執行刑有期徒刑貳
    年貳月確定，〔三〕詎甲○○於前開保護管束期間，復因施
    用毒品案，經撤銷上列〔二〕所示保護管束，令入戒治處所
    強制戒治，嗣於９１年１２月２４日執行強制戒治完畢。另
    經臺灣宜蘭地方法院檢察署檢察官以９０年度毒偵字第１１
    ９９號提起公訴，經臺灣宜蘭地方法院以９１年度訴緝字第
    １１號刑事判決，就其施用第壹級毒品、第貳級毒品犯行，
    依序判處有期徒刑壹拾月、有期徒刑柒月，並定應執行刑有
    期徒刑壹年肆月確定。〔四〕上列〔二〕、〔三〕所處有期
    徒刑接續執行，嗣於９４年７月１日，因縮短刑期假釋出監
    〔假釋縮刑期滿日為：９５年５月１５日，於本案不構成累
    犯〕。
貳、甲○○未見悔悟，於事實欄壹之〔三〕所示強制戒治執行完
    畢釋放後，伍年內，復〔一〕基於施用第壹級毒品海洛因之
    概括犯意，自９５年１月間某日起，至９５年７月３日下午
    某時止，在臺北縣土城市○○路○段２４巷８號５樓住處，
    連續以針筒注射方式施用第壹級毒品海洛因多次，施用頻率
    不定。〔二〕基於施用第貳級毒品安非他命之概括犯意，自
    ９５年１月間某日起，至９５年７月３日下午某時止，在上
    址，連續以燒烤產生煙霧吸食之方式施用第貳級毒品安非他
    命多次，施用頻率不定。
參、嗣先後於〔一〕９５年１月１９日晚上７時許，在臺北縣土
    城市○○路○段２４巷８號５樓住處，經警查獲，並扣得附
    表壹編號一所示第壹級毒品，編號二、三所示甲○○所有供
    其施用第壹級毒品所用之物，編號四所示甲○○所有供其施
    用第貳級毒品所用之物。〔二〕９５年４月２１日下午４時
    ３０分許，在臺北縣土城市○○路○段２４巷口，經警查獲
    ，並扣得附表壹編號五所示第壹級毒品。〔三〕９５年４月
    ２３日晚上７時３０分許，在臺北縣土城市○○路○段２４
    巷８號５樓住處，經警查獲，並扣得附表壹編號六至編號八
    所示甲○○所有供其施用第貳級毒品所用之物。
肆、案經臺北縣政府警察局樹林分局報請臺灣板橋地方法院檢察
    署檢察官偵查起訴。
    理  由
壹、上揭事實，業據被告坦承不諱〔參見本院準備程序筆錄、簡
    式審判筆錄〕，被告到案後，經警採集其尿液檢體，送驗後
    檢出安非他命類、鴉片類陽性反應，此有臺灣檢驗科技股份
    有限公司出具檢體編號Ｈ00000000號濫用藥物尿液
    檢驗報告、臺北縣政府警察局樹林分局偵辦毒品危害防制條
    例被移送者姓名暨代碼對照表〔附９５年度毒偵字第１１１
    ０號卷第３６頁、第３７頁〕、臺灣檢驗科技股份有限公司
    出具檢體編號００６６７６號濫用藥物尿液檢驗報告、臺北
    市政府警察局偵辦毒品案件尿液檢體委驗單〔附９５年度毒
    偵字第３１８９號卷第４０頁、第４２頁〕、臺灣檢驗科技
    股份有限公司出具檢體編號１５０９６號濫用藥物尿液檢驗
    報告、臺北縣政府警察局新莊分局偵辦毒品危害防制條例被
    移送者姓名暨代碼對照表〔附９５年度毒偵字第３１９３號
    卷第１６頁、第２９頁〕，復有扣案如附表壹所示物品、臺
    北市政府警察局松山分局中崙派出所查獲涉嫌毒品危害防制
    條例毒品初步鑑驗報告書、法務部調查局調科壹字第０６０
    ０１１８８１號鑑定通知書〔附９５年度毒偵字第３１８９
    號卷第２４頁、本院卷〕、臺灣高等法院被告前案紀錄表等
    足佐，堪認被告自白情節，與事實相符，足為認定上揭事實
    之依據；本件事證明確，被告之上揭犯行，堪予認定。
貳、被告為事實欄所示行為後，刑法業經  總統於９４年２月２
    日以總統華總一義字第０９４０００１４９０１號令修正公
    布第１～３、５、１０、１１、１５、１６、１９、２５～
    ２７、第四章章名、２８～３１、３３～３８、４０～４２
    、４６、４７、４９、５１、５５、５７～５９、６１～６
    ５、６７、６８、７４～８０、８３～９０、９１－１、９
    ３、９６、９８、９９、１５７、１８２、２２０、２２２
    、２２５、２２９－１、２３１、２３１－１、２９６－１
    、２９７、３１５－１、３１５－２、３１６、３４１、３
    ４３條條文；增訂第４０－１、７５－１條條文；刪除第５
    ６、８１、９４、９７、２６７、３２２、３２７、３３１
    、３４０、３４５、３５０條條文；並自９５年７月１日施
    行。現行刑法第２條第１項規定：「行為後法律有變更者，
    適用行為時之法律。但行為後之法律有利於行為人者，適用
    最有利於行為人之法律。」，其中〔一〕行為時刑法第５６
    條規定：「連續數行為而犯同一之罪名者，以一罪論。但得
    加重其刑至二分之一。」。現行刑法業將刑法第５６條刪除
    ；比較新、舊法律，新法非有利於當事人。〔二〕行為時之
    刑法第４１條第１項前段規定：「犯最重本刑為伍年以下有
    期徒刑以下之刑之罪，而受陸個月以下有期徒刑或拘役之宣
    告，因身體、教育、職業、家庭之關係或其他正當事由，執
    行顯有困難者，得以壹元以上參元以下折算壹日，易科罰金
    。」，又行為時之易科罰金折算標準，修正前罰金罰鍰提高
    標準條例第２條前段〔現已刪除〕規定，就其原定數額提高
    為１００倍折算１日。據此，行為時之易科罰金折算標準，
    應以銀元參佰元折算壹日，經折算後，應以新臺幣玖佰元折
    算壹日。惟現行刑法第４１條第１項前段則規定：「犯最重
    本刑為伍年以下有期徒刑以下之刑之罪，而受陸個月以下有
    期徒刑或拘役之宣告者，得以新臺幣壹仟元、貳仟元或參仟
    元折算壹日，易科罰金。」。比較修正前、後之易科罰金折
    算標準，新法非有利於行為人。〔三〕行為時刑法第５１條
    第５款規定：「宣告多數有期徒刑者，於各刑中之最長期以
    上，各刑合併之刑期以下，定其刑期。但不得逾二十年。」
    。現行刑法第５１條第５款規定：「宣告多數有期徒刑者，
    於各刑中之最長期以上，各刑合併之刑期以下，定其刑期。
    但不得逾三十年。」；比較修正前、後法律，新法非有利於
    行為人。
參、核被告所為，係犯毒品危害防制條例第１０條第１項之施用
    第壹級毒品罪，同法條第２項之施用第貳級毒品罪；其因施
    用而持有第壹、貳級毒品之低度行為，依序為施用第壹級毒
    品、施用第貳級毒品之高度行為所吸收，均不另論罪；被告
    先後多次施用第壹級毒品、第貳級毒品犯行，各時間緊接，
    犯罪構成要件相同，顯係基於概括犯意反覆為之，依刑法修
    正前第５６條連續犯之規定，依序論以施用第壹級毒品、第
    貳級毒品壹罪，並均加重其刑；所犯上開貳罪，犯意各別，
    構成要件互殊，應分論併罰；被告所為事實欄貳所示犯行，
    逾起訴書所訴「『９５年１月１８日上午某時』施用第壹級
    毒品海洛因、『９５年１月１９日經警採集尿液檢體前９６
    小時內某時』施用第貳級毒品安非他命」部份，起訴書雖未
    敘及，惟與起訴部份有連續犯之裁判上一罪之關係，為起訴
    效力所及，本院自得併予審究；爰審酌被告犯罪之動機、目
    的、手段、所致之危害，暨犯罪後態度等一切情狀，量處如
    主文所示之刑，並定其應執行之刑。
肆、扣案如附表壹編號一、五所示物品，係查獲之毒品，應依毒
    品危害防制條例第１８條第１項前段規定，併予宣告沒收銷
    燬之；扣案如附表壹編號二、三所示物品，係被告所有供其
    施用第壹級毒品所用之物，編號四、六、七、八所示物品，
    係被告所有供其施用第貳級毒品所用之物，併依法宣告沒收
    。
據上論斷，應依刑事訴訟法第２７３條之１第１項、第２９９條
第１項前段，毒品危害防制條例第１０條第１項、第２項、第１
８條第１項前段，刑法第２條第１項前段，修正前刑法第１１條
前段、第５６條、第５１條第５款、第３８條第１項第２款，判
決如主文。
本案經檢察官蔡元仕到庭執行職務。
中    華    民    國    95    年    8     月    7     日
                  刑事第一庭  法  官    陳福來
以上正本證明與原本無異。
如不服本判決應於送達後10日內向本院提出上訴狀。
                              書記官    林兆嘉
中    華    民    國    95    年    8     月    8     日
附錄本案論罪科刑法條全文：
毒品危害防制條例第十條：
施用第一級毒品者，處六月以上五年以下有期徒刑。
施用第二級毒品者，處三年以下有期徒刑。


司法院資訊處製作；財團法人民間司法改革基金會備份。
